臺灣苗栗地方法院刑事判決　　　　　　　 96年度易字第492號
公　訴　人　臺灣苗栗地方法院檢察署檢察官
被　　　告　乙○○
上列被告因竊盜案件，經檢察官提起公訴（96年度偵字第1987號
號），被告於本院審理時，對於犯罪事實為有罪之陳述，經本院
裁定適用簡式審判程序，判決如下：
    主  文
乙○○攜帶兇器竊盜，處有期徒刑捌月，減為有期徒刑肆月，如
易科罰金，以新臺幣壹仟元折算壹日。
    事  實
一、乙○○於民國96年3 月29日下午6時許，駕駛車牌號碼GV─
    8313號自用小貨車，搭載吳建安、邱松榮兩人，欲前往苗栗
    縣公館鄉開礦村3 鄰台灣中國石油公司（簡稱中油公司）廠
    址附近，摘採吳建安老家附近之桂竹筍，乙○○於駕車進入
    公館鄉開礦村3 鄰36號中油公司該廠址管制區內之纜車站欲
    掉頭時，因吳建安急於如廁，乙○○乃停車等候吳建安如廁
    ，邱松榮則下車在一旁觀看中油公司纜車站旁之立碑，詎乙
    ○○竟意圖為自己不法之所有，持其所有放置於車上之客觀
    上足供為兇器使用之鐮刀一支（未扣案），切割中油公司纜
    車站旁消防箱內之消防水帶銅頭噴嘴兩個而竊取之。得手後
    ，因發現中油公司之保全人員逐漸靠近，遂隨手將竊得之銅
    頭噴嘴兩個，放置在一旁之草叢內，且未及等待邱松榮及吳
    建安上車，即急忙駕車逃離現場。
二、案經苗栗縣警察局苗栗分局報請臺灣苗栗地方法院檢察署檢
    察官偵查起訴。
    理  由
一、按簡式審判程序之證據調查，不受第159 條第1 項之限制，
    刑事訴訟法第273 條之2 定有明文，是依上開規定，於行簡
    式審判程序之案件，被告以外之人於審判外之陳述，除有其
    他不得作為證據之法定事由外，應認具有證據能力。查本案
    被害人甲○○、證人即發現消防水帶銅頭噴嘴之中油公司員
    工劉文河、劉欽洪、被告乙○○友人邱松榮、吳建安於警詢
    時所為陳述，雖係被告以外之人於審判外之陳述，惟因本案
    採行簡式審判程序，復無其他不得做為證據之法定事由，揆
    諸首揭說明，均應認具有證據能力，合先敘明。
二、訊據被告乙○○雖坦承在上開中油公司管制區內之纜車站竊
    取纜車站旁消防箱內之消防水帶銅頭噴嘴兩個之事實，惟矢
    口否認有何攜帶兇器竊盜之犯行，辯稱：鐮刀是伊要割桂竹
    筍的工具，竊盜的時候放在車上沒有拿出來用，伊是將消防
    水帶磨消防箱之邊緣，再用力將銅投噴嘴扯下云云。惟查：
  (一)被告確有攜帶兇器竊取銅頭噴嘴之犯行，業據證人即當時與
    被告共同前往該處之友人邱松榮於警詢時證稱：消防水帶銅
    頭噴嘴兩個是被告用割草刀割斷竊走等語甚詳（見偵查卷第
    14頁），而被告亦自承其所駕駛之自用小貨車上確實放置有
    鐮刀1 支等語（見本院卷第13頁），亦核與證人邱松榮所述
    相符；再者觀諸本案遭竊之消防水帶兩端斷裂面之邊緣均呈
    平整形狀，且痕跡新穎，顯然係甫遭受利器等銳利物品切斷
    所造成，有現場消防水帶照片4 張附卷可稽（見偵查卷第22
    -23 頁），雖被告抗辯：伊是將消防水帶磨消防箱之邊緣，
    再用力將銅投噴嘴扯下而竊取云云，然而消防箱內之消防水
    帶係火災發生時從事滅火之設備，應具有耐磨耐高溫之特性
    ，以避免遭高溫所破壞，且亦需耐壓高，以承受放射水量之
    壓力，是以人力徒手利用消防廂邊緣不甚銳利之菱角，顯難
    以磨損並扯斷消防水帶，被告前揭所辯，應係事後避重就輕
    之詞，要難憑採。
  (二)此外，並有證人即被害人甲○○於警詢中之指述，及證人即
    中油公司員工劉欽洪、劉文河、當時與被告共同前往現場之
    友人吳建安分別於警詢、偵查中之證詞可參，復有贓物認領
    保管單1 紙及現場照片4 張在卷可佐。從而，被告攜帶兇器
    竊盜之犯行，事證已臻明確，洵堪認定，應依法論科。
三、按刑法第321 條第1 項第3 款之攜帶兇器竊盜，係以行為人
    攜帶兇器竊盜為其加重構成要件，所謂兇器種類並無限制，
    凡客觀上足以危害生命、身體、對安全構成威脅、具有危險
    性之器具皆屬之，且祇須行竊時攜帶此種具有危險性之兇器
    為已足，不以攜帶之初有行兇之故意為必要。（最高法院著
    有79年度臺上字第5253號判例意旨參照）。查被告持以行竊
    之鐮刀，被告供承係割草用之鐮刀，且可用以割斷消防水帶
    ，供作竊取消防水帶銅頭噴嘴之用，客觀上已足對人之生命
    、身體、安全構成威脅，具有危險性，自屬刑法第321 條第
    1 項第3 款所稱之兇器無疑。是核被告所為，係犯刑法第32
    1 條第1 項第3 款之攜帶兇器竊盜罪。爰審酌被告正值壯年
    ，身體健康，竟不思以自己勞力，賺取金錢，竟以上述方法
    竊取他人之物品，影響社會治安，並使被害人蒙受財產損失
    ，惟其所竊之財物，價值非鉅，並已由被害人領回，所生之
    危害尚非重大，被害人亦未有追究被告刑責之表示，及其坦
    承竊盜犯行，惟否認攜帶兇器之態度，暨參酌檢察官之具體
    求刑等一切情狀，量處如主文所示之刑。另被告本案之犯罪
    時間在96年4 月24日以前，又查無中華民國96年罪犯減刑條
    例不予減刑之情形，應依同條例第2 條第1 項第3 款之規定
    減其宣告刑2 分之1 ，並依同條例第9 條規定諭知如易科罰
    金之折算標準。
四、至於被告持以行竊之鐮刀1 支，雖為被告所有，並供其竊盜
    所用之物，惟未扣案，亦非違禁物，為免執行困難，爰不予
    宣告沒收，併此敘明。
據上論斷，應依刑事訴訟法第273 條之1 第1 項、第284 條之1
、第299 條第1 項前段，刑法第321 條第1 項第3 款，中華民國
96年罪犯減刑條例第2 條第1 項第3 款、第7 條、第9 條，判決
如主文。
本案經檢察官陳佞如到庭執行職務。
中　　華　　民　　國　　96　　年　　8 　　月　　9 　　日
                  刑事第一庭    法　官　林佩儒
以上正本與原本無異。
如不服本判決，應於判決送達後10日內向本院提出上訴狀（應附
繕本）。
   　　                     　　書記官　葉俊宏
中　　華　　民　　國　　96　　年　　8 　　月　　9 　　日
論罪法條：
刑法第321條第1項
犯竊盜罪而有左列情形之一者，處6 月以上、5 年以下有期徒刑
：
一  於夜間侵入住宅或有人居住之建築物、船艦或隱匿其內而犯
    之者。
二  毀越門扇、牆垣或其他安全設備而犯之者。
三  攜帶兇器而犯之者。
四  結夥三人以上而犯之者。
五  乘火災、水災或其他災害之際而犯之者。
六  在車站或埠頭而犯之者。
